【裁判字號】    99,簡上,552
【裁判日期】    991222
【裁判案由】    傷害
【裁判全文】
臺灣高雄地方法院刑事判決             99年度簡上字第552號
上  訴  人  臺灣高雄地方法院檢察署檢察官
被      告  簡豊木
上列上訴人因被告傷害案件，不服本院高雄簡易庭民國99年9 月
15日99年度審簡字第2881號第一審簡易判決（聲請簡易判決處刑
案號：臺灣高雄地方法院檢察署99年度偵字第13956 號），提起
上訴，嗣因被告就被訴事實為有罪之陳述，本院管轄之第二審合
議庭聽取當事人意見後，改依簡式審判程序進行，判決如下：
    主  文
上訴駁回。
    事實及理由
一、本件被告簡豊木所犯係死刑、無期徒刑、最輕本刑為3 年以
    上有期徒刑以外之罪，其於審判程序中就被訴事實為有罪之
    陳述，經審判長告知簡式審判程序之旨，並聽取檢察官及被
    告之意見後，經本院依刑事訴訟法第273 條之1 第1 項之規
    定，裁定進行簡式審判程序。又本件卷內之證據調查，依同
    法第273 條之2 規定，不受第159 條第1 項關於傳聞法則規
    定之限制，依法均有證據能力，合先敘明。
二、本案經本院審理結果，認第一審簡易判決認事用法，均無違
    誤，量刑亦屬妥適，爰引用第一審簡易判決書記載之事實、
    證據及理由（如附件，含檢察官聲請簡易判決處刑書）。
三、檢察官上訴意旨雖以：本件被告與告訴人係鄰居，並未思量
    應與告訴人和睦相處，僅因發生細故，不循正當理性管道解
    決，反以暴力將告訴人毆傷，且被告迄今未檢討自身言行，
    未具誠意與告訴人和解，賠償告訴人所受之損害，仍三番二
    次以惡言穢語辱罵告訴人，絲毫未見悔意，顯見其犯後態度
    不佳，原審未審酌及此，僅量處有期徒刑2 月，原審量刑顯
    屬過輕為由，爰依告訴人之請求上訴，請求將原判決撤銷，
    更為適當之判決等語。然而量刑輕重，係屬事實審法院得依
    職權自由裁量之事項，苟已斟酌刑法第57條各款所列情狀而
    未逾越法定刑度，不得遽指為違法。又關於刑之量定及易科
    罰金之折算標準，係實體法上賦予法院得為自由裁量之事項
    ，倘其未有逾越法律所規定之範圍，除顯有失出失入等科罰
    與罪責不相當之情形外，應予尊重，不得任意加以指摘（最
    高法院72年度臺上字第6696號、75年度臺上字第7033號判例
    參照）。查原審已審酌被告僅因細故與告訴人陳林刊發生口
    角，竟基於傷害犯意，徒手毆打告訴人，致告訴人受有聲請
    書所載之傷害，其所為實欠缺法治觀念，且迄今未能與告訴
    人達成和解，惟念其犯後坦承犯行，態度良好，衡酌被告之
    素行、犯罪手段及告訴人所受之傷害程度等一切情狀，為謹
    慎之裁量，並無違法或顯然失出失入各情，亦無何科罰與罪
    責不相當或有違比例原則之瑕疵可指，檢察官循告訴人之請
    求提起上訴，指摘原審法院量刑過輕，為無理由，應予駁回
    。
四、據上論斷，應依刑事訴訟法第455 條之1 第1 項、第3 項、
    第368 條、第273 條之1 第1 項、第373 條，判決如主文。
本案經檢察官張志杰到庭執行職務。
中    華    民    國    99    年    12    月    22    日
            刑事第四庭    審判長法  官  方百正
                                法  官  謝文嵐
                                法  官  郭任昇
以上正本證明與原本無異。
不得上訴。
中    華    民    國    99    年    12    月    22    日
                                書記官  葉玉芬
附錄法條
刑法第277條
傷害人之身體或健康者，處 3 年以下有期徒刑、拘役或 1 千元
以下罰金。
犯前項之罪因而致人於死者，處無期徒刑或 7 年以上有期徒刑；
致重傷者，處3 年以上10年以下有期徒刑。

司法院資訊處製作；財團法人民間司法改革基金會備份。
